臺灣士林地方法院刑事判決　　　　　　　99年度交易字第32號
公　訴　人　臺灣士林地方法院檢察署檢察官
被　　　告　郭力瑋
選任辯護人　黃顯凱律師
上列被告因過失致死案件，經檢察官提起公訴（99年度調偵字第
49號），本院判決如下：
    主  文
郭力瑋犯過失致人於死罪，處有期徒刑拾月。
    事  實
一、郭力瑋於民國98年8 月19日晚間9 時許，騎乘車號BCS-513
    號重型機車，沿臺北市大同區○○○路○ 段由南往北方向行
    駛在快車道上，途經臺北市大同區○○○路○ 段53號前時，
    因潘孟華將所駕車號4125-FK 號小貨車違規併排停車，而占
    用上開路段慢車道及部分快車道，適有行人余淑華行經上開
    路段，因該路段右側建物均無騎樓可行走，慢車道最右側原
    均已停放車輛，潘孟華又將上開小貨車併排停車，而占用慢
    車道及部分快車道，以致余淑華難以緊靠慢車道原停放車輛
    之左側通行，而沿潘孟華停放之上開小貨車車尾向左轉出，
    欲繞過上開小貨車，行至上開小貨車車尾左後方時（即此時
    已行至快車道上），郭力瑋應注意車輛行駛時，駕駛人應注
    意車前狀況，並隨時採取必要之安全措施，且依當時情形，
    並無使之不能注意之情事，即非不能注意，竟疏於注意其同
    向前方有余淑華正沿車號4125-FK 號小貨車後方由東往西方
    向行走至該小貨車左後方（即快車道上）之車前狀況，未隨
    時採取必要之安全措施，致閃避不及而自余淑華身體左側撞
    及余淑華，余淑華因而倒地，致受有頭部外傷合併左側硬腦
    膜下出血、蜘蛛膜下出血、右後側頭皮血腫、左側腰部瘀血
    （約3x2 公分）、臀部中央擦傷（約1x1 公分）、左小腿外
    側擦傷（約4x2 公分）、右耳朵擦傷（約3x1 公分）、左前
    臂內側瘀血（約9x 3公分）、左手肘瘀血（約3x2 公分）、
    左上臂瘀血（約1x 1公分）、左手指瘀血腫脹之傷害，並送
    至馬偕紀念醫院淡水分院急救，接受開顱手術及腦室外引流
    手術治療。經警據報前往馬偕紀念醫院淡水分院處理時，郭
    力瑋在有偵查犯罪職權之機關或個人發覺其犯罪前，即主動
    向前往處理之警員自承其係車號BCS-513 號重型機車之駕駛
    人而有自首之情事。而余淑華雖經送醫治療，仍延至同年9
    月20日上午8 時35分許，因顱內出血傷重不治死亡。
二、案經余淑華之女許楓靈告訴及臺北市政府警察局大同分局報
    告臺灣士林地方法院檢察署檢察官偵查起訴。
    理    由
壹、證據能力部分：
一、按被告以外之人於檢察事務官、司法警察官或司法警察調查
    中所為之陳述，與審判中不符時，其先前之陳述具有較可信
    之特別情況，且為證明犯罪事實存否所必要者，得為證據，
    刑事訴訟法第159 條之2 定有明文。又所謂「與審判中不符
    」，即其「必要性」之具備，乃指其陳述自身前後之不符（
    應就前後階段之陳述進行整體判斷，以決定其間是否具有實
    質性差異，惟無須針對全部陳述作比較，陳述之一部分有不
    符，或其前甚為詳細，於後則過於簡略，均亦屬之），或與
    審判中之其他證據相互齟齬，致就「主要事實」應為相異之
    認定者是。而所謂「較可信之特別情況」，則應就前後陳述
    時之各種外部情況進行比較，以資決定何者外部情況具有可
    信性，即祇重其陳述內容是否出於供述者之真意、有無違法
    取供情事之信用性，而非重在其陳述內容究否足以證明被告
    犯罪，又是否與事實相符。蓋後者實乃「證明力」之問題，
    非於「證據能力」層次所應論斷。是若陳述係在特別可信之
    情況下所為，則虛偽陳述之危險性即不高，雖係審判外陳述
    ，或未經被告反對詰問，仍得認有證據能力。本件證人潘孟
    華於警詢中之陳述與本院審理時之供述有部分陳述不符之情
    形，已足可導致本案被告涉案情節（即過失程度）併同屬「
    待證事實（主要事實）」之相異認定，兼以本院顯然已無從
    再就同一陳述者取得相同之證言，是此之「不符」，當已合
    於上開規定所稱「被告以外之人於檢察事務官、司法警察官
    或司法警察調查中所為之陳述，與審判中『不符』」，且「
    為證明犯罪事實存否所必要者」。又本院審酌證人潘孟華於
    警詢時之證述距案發日較近，當時記憶自較深刻，可立即反
    應所知，不致因時隔日久而遺忘案情，且較無思慮己身是否
    涉及本案肇事責任之壓力而出於虛偽不實之證述，足認其於
    警詢時所為之陳述，客觀上應具有較可信之特別情況，則依
    上說明，其於警詢時之證言，對於被告自有證據能力。
二、又證人潘孟華於偵查中之證述，業據被告及其選任辯護人爭
    執證據能力，查證人潘孟華於檢察官訊問時所為之證述，未
    經具結，是其於偵查中之陳述無證據能力。
三、按被告以外之人於審判外之言詞或書面陳述，除法律有規定
    外，不得作為證據，刑事訴訟法第159 條第1 項定有明文。
    本件證人張石田、黃建庭於警詢之陳述，業經被告之選任辯
    護人以屬於審判外之陳述而不同意作為證據，檢察官復未舉
    證證明上開證人之警詢陳述，有何較可信之特別情況，且為
    證明犯罪事實所必要之情形，依上規定，該等證人之警詢陳
    述，自不得作為本案證據。
四、又被告以外之人於審判外之陳述，經當事人於審判程序同意
    作為證據，法院審酌該言詞陳述或書面陳述作成時之情況，
    認為適當者，亦得為證據；當事人、代理人或辯護人於法院
    調查證據時，知有上開刑事訴訟法第159 條第1 項不得為證
    據之情形，而未於言詞辯論終結前聲明異議者，視為有前項
    之同意，刑事訴訟法第159 條之5 定有明文。本件證人簡文
    國、鄭春戊於審判外之陳述，經本院於審判程序提示予被告
    及其選任辯護人，並告以內容要旨，被告及其選任辯護人均
    表示無意見，且未聲明異議，本院審酌相關言詞陳述或書面
    陳述作成時之情況，認為適當，依前揭法條意旨，均得援為
    本案證據。
貳、實體部分：
一、訊據被告郭力瑋固然承認伊有於上開時間騎乘車號BCS-513
    號重型機車，行經上開地點，並於注意到前方停放之車號41
    25-FK 號小貨車時，已閃避不及而撞擊該小貨車車尾之車禍
    發生，及其發生上開撞擊後確有見到被害人余淑華倒臥在其
    附近車道上，暨余淑華送醫救治後仍因顱內出血傷重不治等
    事實，並表示願意認罪。惟仍辯稱：伊不記得其所騎乘之重
    機車有撞擊到余淑華，對於整個車禍發生之經過完全沒有印
    象云云，經查：
  (一)被告有於上述時間、地點，騎乘車號BCS-513 號重型機車，
    撞及沿案外人潘孟華停放之車號4125-FK 小貨車車尾由東往
    西行走至該小貨車車尾左後方之被害人余淑華身體左側，致
    余淑華倒地受有上開傷勢，送醫救治後仍因顱內出血傷重不
    治死亡等情，理由如下：
  1.證人潘孟華於警詢中證稱：「我將小貨車停在延平北路4 段
    53號路旁，當時我車子是停止狀態，我離開車子去買檳榔，
    準備要返回車上時，看到被告騎機車由延平北路4 段由南往
    北方向行駛過來，我看見他沒有煞車就撞倒站在我貨車左後
    方的行人（即余淑華），余淑華被撞飛往北飛起來，重重摔
    在地上，她的頭在雙黃線上朝西北方向躺臥在地上昏迷抽搐
    ，被告的機車車頭朝右倒在我貨車後方」、「（問：發生事
    故後你如何處理？）我去問被告怎麼騎車這麼快，被告還喃
    喃自語說『她是怎麼走出來的？』我告訴他，騎這麼快沒煞
    車，行人是站在馬路上沒動被他撞下去的」等語（見臺灣士
    林地方法院檢察署98年度相字第604 號卷第58頁）；於審理
    中證稱：「案發前我下車去買檳榔及香菸，準備要回車上時
    ，我走在外側慢車道上，因為那路段路邊建物都沒有騎樓，
    我先聽見很大聲的機車引擎聲，看到被告騎車很快撞到被害
    人，被害人倒在雙黃線上」、「被害人被撞後，我有去問被
    告說你撞到人你不知道嗎，他說不知道被害人是從哪裡衝出
    來」等語（見本院99年度交易字第32號卷第79頁背面至第80
    頁背面）。證人簡文國於警詢、偵查中均證稱：「案發當時
    我是聽見『碰』一聲巨響才出來看，我看到被告所騎重機車
    撞到小貨車後方，那輛小貨車沒有緊靠路邊停車，是併排停
    車停在一輛自小客車旁，有超出白線，貨車司機下車去買檳
    榔，貨車有停比較出來，但當時貨車已經是靜止狀態，被害
    人被撞後躺在路中間，頭靠近雙黃線的位置」等語（見臺灣
    士林地方法院檢察署98年度偵字第13194 號卷第50頁、99年
    度調偵字第49號卷第5 頁）。證人鄭春戊於警詢、偵查中證
    稱：「本件車禍是發生在我理髮店跟隔壁店門口間前方，當
    時我的店還在營業，該處路邊停放自小客車，但又併排停放
    了潘孟華的小貨車，當時小貨車併排停車有超出白線，小貨
    車是靜止狀態，我聽見碰撞聲後出門查看，所以沒看到被害
    人被撞的情形，但我看到被告的重機車撞擊到小貨車後方，
    被告整個人在該車車下，被害人則倒臥在小貨車左側路上」
    等語（見臺灣士林地方法院檢察署98年度偵字第12160 號卷
    第42頁、99年度調偵字第49號卷第28至30頁）。此外復有警
    製道路交通事故現場圖、道路交通事故調查報告表(一)、(二)、
    肇事後現場暨車損照片共10張、馬偕紀念醫院淡水分院甲種
    診斷證明書2 份及被害人余淑華受傷部位照片13張存卷可稽
    （見臺灣士林地方法院檢察署98年度偵字第12160 號卷第28
    、第33至39頁、第21頁、第70至77頁），且被害人余淑華死
    亡後，由臺灣士林地方法院檢察署檢察官督同檢驗員到場相
    驗明確，製有相驗筆錄、臺灣士林地方法院檢察署檢驗報告
    書、相驗屍體證明書各1 份及相驗照片14張在卷可按（見臺
    灣士林地方法院檢察署98年度相字第604 號卷第80至96頁、
    第130 至136 頁），是堪以認定案外人潘孟華將車號4125-F
    K 小貨車併排停放上開路段後，被害人余淑華行至該小貨車
    左後方，遭被告騎乘車號BCS-513 號重型機車撞擊倒地，使
    被害人余淑華受有上開傷勢，雖送醫治療仍因顱內出血傷重
    不治死亡。
  2.觀諸卷附被害人余淑華之馬偕紀念醫院淡水分院甲種診斷證
    明書及受傷部位照片（見臺灣士林地方法院檢察署98年度偵
    字第12160 號卷第70至77頁），被害人余淑華遭撞擊後所受
    傷勢為頭部外傷合併左側硬腦膜下出血、蜘蛛膜下出血、右
    後側頭皮血腫、左側腰部瘀血（約3x2 公分）、臀部中央擦
    傷（約1x1 公分）、左小腿外側擦傷（約4x2 公分）、右耳
    朵擦傷（約3x1 公分）、左前臂內側瘀血（約9x 3公分）、
    左手肘瘀血（約3x2 公分）、左上臂瘀血（約1x 1公分）、
    左手指瘀血腫脹（雖該診斷證明書未列明「左手指瘀血腫脹
    」此項傷勢，惟其受傷部位照片確有此項傷勢，應予補充記
    載）之傷害，其肢體瘀血、擦傷之部位多在左前臂、左手肘
    、左上臂、左手指、左小腿及左腰之左側肢體部位，頭部外
    傷部位則在右側（即右後側頭皮血腫、右耳朵擦傷），顱內
    出血部位在左側（即左側硬腦膜下出血，係頭部右側遭碰撞
    後出現之對稱傷）；又參以卷附被害人余淑華於案發時穿著
    之牛仔褲照片（見臺灣士林地方法院檢察署98年度偵字第12
    160 號卷第47至52頁），其左側小腿部位之褲管留有明顯遭
    擦撞之污漬；基此，可證被告應係騎乘上開重機車由被害人
    余淑華之左側小腿、左手、左腰部位撞擊，被害人余淑華因
    突遭左側撞擊之力道向左前方彈飛，由身體右側部位倒地，
    以致其頭部右側碰撞地面，因此頭部外傷在右側，顱內出血
    之對稱傷出現在左側（即左側硬腦膜下出血）無誤。而證人
    簡文國、鄭春戊均於警詢、偵查中證述：案發地點路邊均停
    放有自小客車，潘孟華將小貨車併排停放並超出白線（即占
    用慢車道與部分快車道）等語，如前所述，核與卷附肇事後
    約4 小時後員警前往肇事現場拍攝之現場照片（見臺灣士林
    地方法院檢察署98年度偵字第12160 號卷第33頁）顯示：該
    路段慢車道最右側原停放之自小客車已占用一半以上之慢車
    道之空間，慢車道所餘空間實不足以再供案外人潘孟華併排
    停放小貨車，其將所駕駛之上開小貨車併排停放，顯然會橫
    跨慢車道與快車道間之白色界線而占用部分快車道之情形相
    符。再者，證人潘孟華亦於警詢、審理中證稱：案發路段路
    邊之建物並無騎樓，而伊有看見案發時被害人係站在伊停放
    之上開小貨車左後方遭被告騎機車撞擊等情，如前所述，綜
    上，可證被害人案發前有可能原係沿延平北路4 段由南往北
    方向緊靠慢車道原停放車輛之左側行走，因案外人潘孟華將
    上開小貨車併排停車，阻擋其去路，其僅能左轉沿案外人潘
    孟華所停放之小貨車車尾由東往西方向行走至該小貨車左後
    方，欲再右轉繞過該小貨車而繼續行走，惟被害人余淑華行
    走至該小貨車左後方時，因該小貨車係併排停車占用慢車道
    及部分快車道，以致被害人余淑華行走至該小貨車左後方時
    ，即已站在快車道上，遭被告騎乘上開重機車自其身體左側
    撞及而倒地。
  3.至證人潘孟華雖於審理中改稱：「伊於案發前雖有併排停車
    ，但沒有超過白線，被害人是站在雙黃線上被撞，也是倒在
    雙黃線上」云云（見本院99年度交易字第32號卷第79頁背面
    ），惟查，證人潘孟華將所駕駛之上開小貨車併排停車後確
    有橫跨慢車道與快車道分隔之白線，占用慢車道與部分快車
    道，已認定如前，其於審理中所證其停放之小貨車沒有超越
    白線云云，已非可信。又被害人若被撞擊前已行走至道路中
    央分向之雙黃線上，其遭行駛中之機車強大力道撞擊倒地，
    並造成顱內出血傷重不治死亡之結果，該撞擊力道之強理應
    將人自雙黃線上撞擊彈飛至對向車道，然證人潘孟華卻證稱
    被害人余淑華係在雙黃線上被撞，也是倒在雙黃線上云云，
    顯與常情不符，再者，證人潘孟華於審理中另證稱：伊於聽
    見撞擊聲之前，沒有注意被害人余淑華之行向，聽見「碰」
    的撞擊聲後，才注意看，看見被害人余淑華倒在雙黃線上等
    情（見本院99年度交易字第32號卷第80頁背面），益徵證人
    潘孟華於審理中證述被害人余淑華被撞之前原係站在雙黃線
    上，而後遭被告騎車撞擊，亦倒在雙黃線上云云，實非其親
    眼所見，且與常情不符，無足憑採。又證人簡文國、鄭春戊
    均於警詢、偵查中證稱：被害人余淑華倒地時係在潘孟華之
    小貨車左側，頭靠近雙黃線處等語，依被害人余淑華遭行駛
    中重機車撞擊之力道推知，其遭撞擊時應確係站在上開小貨
    車左後方之快車道上，遭撞擊後向左前方倒在快車道靠近雙
    黃線處，是證人潘孟華於警詢中證述被害人余淑華遭撞擊時
    係站在伊小貨車左後方等語，應與事實相符，堪可採信。
  4.綜上，本件車禍肇事原委，堪認係被害人余淑華沿案外人潘
    孟華併排停車之小貨車車尾，由東往西方向行走，走至該小
    貨車左後方（即快車道上）時，突遭沿快車道由南往北方向
    騎乘上開重機車行駛而來之被告自其身體左側部位撞擊，致
    被害人余淑華倒地受有上開傷勢，雖經送醫治療仍因顱內出
    血傷重不治死亡甚明。
  (二)按「車輛行駛時，駕駛人應注意車前狀況，並隨時採取必要
    之安全措施」，道路交通安全規則第94條第3 項定有明文。
    查被告考領有駕照，且使用道路，對上開規定應知之甚明，
    又依當時天候晴、夜間有照明、直路、路面鋪設柏油、路面
    乾燥、無缺陷、無障礙物、視距良好，並無不能注意之情事
    ，此有警製道路交通事故調查報告表(一)在卷可佐（見臺灣士
    林地方法院檢察署98年度偵字第12160 號卷第41頁）。本件
    被告迭於警詢、偵查及審理中均供稱：伊於肇事前根本沒有
    看見被害人，不知道怎麼會撞擊被害人，不知怎麼會發生本
    件車禍等語，足認被告於案發當時確實疏未注意車前狀況，
    完全未見被害人余淑華案發前已行走至案外人潘孟華所停小
    貨車之左後方（即已行走至被告行進之快車道上），待被告
    回神注意到前方停有上開小貨車時已煞避不及，所騎機車自
    被害人余淑華身體左側撞擊，被害人余淑華因此向左前方彈
    飛，由身體之右側倒地在雙黃線處，並因此受有前述傷害，
    雖經送醫救治，仍因顱內出血傷重不治死亡，可證被告之行
    為顯有過失。又按「汽車臨時停車時，應依下列規定：五、
    不得併排臨時停車臨時停車時」，道路交通安全規則第111
    條第1 項第5 款有明文規定。查本件發生車禍時因案外人潘
    孟華臨時停車時違規併排停車，而占用慢車道及部分快車道
    臨時停車，而違反道路交通安全規則第111 條第1 項第5 款
    之規定，如前所述，被害人余淑華有可能案發前原係沿延平
    北路4 段由南往北行走時，因案外人潘孟華將上開小貨車併
    排停車，阻擋被害人余淑華之去路，以致被害人余淑華須左
    轉沿該小貨車車尾由東向西行走欲繞過該小貨車始能繼續行
    走，又被害人余淑華行走至該小貨車車尾左後方時，因潘孟
    華併排停車之該小貨車占用慢車道及部分快車道，以致此時
    行走至該小貨車車尾左後方之被害人余淑華即已站在快車道
    上，且其占用部分快車道亦影響被告及被害人余淑華之閃避
    空間，然若被告注意車前狀況，隨時採取必要之安全措施，
    當能注意到被害人余淑華已行走至上開小貨車左後方之快車
    道上，及早為煞停或向左偏駛之安全措施，而不致發生本件
    車禍，是縱案外人潘孟華就本件交通事故之發生亦有過失，
    亦無從執以解免被告之過失責任。至於檢察官起訴書中認定
    被害人余淑華於案發前係違規由東往西橫越馬路，有違反道
    路交通安全規則第134 條規定，而與有過失，然查，本件證
    人潘孟華於審理中已證述：伊於聽見「碰」的撞擊聲之前沒
    有注意被害人余淑華之行向等語，又於警詢中證述：伊看到
    被害人余淑華被撞時係站在伊所停小貨車之左後方等語明確
    ，證人簡文國、鄭春戊均證稱渠等均係聽見碰撞聲始出門查
    看等情，由上開證人之證述均不足以證明被害人余淑華於案
    發前係由東往西方向欲穿越馬路，僅足以證明被害人余淑華
    遭撞擊時，確係由東往西方向行走至案外人潘孟華併排停車
    之上開小貨車左後方一事，然被害人余淑華此一行向，再佐
    以證人潘孟華、簡文國、鄭春戊均證述案發路段路邊之建物
    並無騎樓可供行人行走，慢車道上原有停放車輛，而潘孟華
    又將小貨車併排停車占用慢車道及部分快車道等情，足認被
    害人余淑華仍有可能原係由南往北方向行走在上開路段，因
    案外人潘孟華併排停車阻擋其去路，為繞過該小貨車始能繼
    續行走而由東往西行走至該小貨車左後方，尚難率爾認定被
    害人余淑華於案發前確係自東向西欲違規穿越馬路，實難苛
    責被害人余淑華有何違反道路交通安全規則第134 條之規定
    ，是檢察官遽認被害人余淑華有違規自東向西橫越馬路之與
    有過失情形，尚有未洽，附此敘明。末查，臺北市車輛行車
    事故鑑定委員會及臺北市車輛行車事故鑑定覆議委員會亦均
    認定「郭力瑋未注意車前狀況為肇事主因，潘孟華併排停車
    為肇事次因，余淑華無肇事因素」有臺北市交通事件裁決所
    100 年1 月11日北市裁鑑字第09943051700 號函附鑑定意見
    書、臺北市政府交通局100 年3 月14日北市交安字第100301
    74200 號函附鑑定覆議意見書在卷可稽（見本院99年度交易
    字第32號卷第23至27頁、第45至47頁）。被告對本件車禍之
    發生顯有過失，而被害人余淑華因本件車禍造成上開傷勢，
    雖經送醫治療，仍因顱內出血不治死亡，業如前述，則被告
    之過失行為與被害人余淑華之死亡間，具有相當因果關係。
    本件事證已臻明確，被告過失致死犯行堪以認定，應依法論
    科。
二、核被告郭力瑋所為，係犯刑法第276 條第1 項之過失致死罪
    。又被告於肇事後有前往被害人余淑華就醫之醫院，向據報
    前往醫院處理警員當場承認其為騎乘上開重型機車肇事之人
    之事實，有臺北市○○○○○道路交通事故肇事人自首情形
    紀錄表在卷可查（見臺灣士林地方法院檢察署98年度偵字第
    12160 號卷第29頁），顯見其在前開犯罪未經警察機關發覺
    前即向處理員警坦承其為肇事者，核與自首之規定要件相當
    ，應依刑法第62條前段之規定減輕其刑。爰審酌被告無前科
    紀錄，有本院被告前案紀錄表在卷可稽，素行尚佳，惟正值
    青壯，不知謹慎行事致生交通事故，肇事前完全沒有注意到
    前方有被害人余淑華行走至案外人潘孟華併排停放之小貨車
    左後方（即被告行進之快車道上），過失程度重大，肇事致
    被害人余淑華死亡，被害人家屬所受痛苦及損害，及案發迄
    至本案辯論終結前已有將近兩年之久，被告迄未能與被害人
    家屬達成和解，雖於本案言詞辯論終結前始表示願意賠償被
    害人家屬新臺幣（下同）200 萬元，惟經本院訊問實際給付
    方式，其雖稱：「半年或1 年內先付100 萬元現金，其餘10
    0 萬元按月以1 萬餘元分期給付」等語，然其所稱先付現金
    100 萬元部分，經本院訊問是否已準備該等金額後，始答稱
    ：「還沒有借到」等語，故被告提出之賠償方案尚屬空言，
    難以使被害人家屬獲得何等實質之賠償，又被告雖最終於審
    理中始表示伊願意認罪，惟衡諸其迭於警詢、偵查、本院準
    備程序、審理中均一再辯稱：對於究竟有無撞擊被害人余淑
    華，伊沒有印象云云，然查，其縱有極大疏失完全未注意到
    前方有行人而撞上，惟被告於案發時所使用之交通工具是機
    車，理應能感受到撞擊人體剎那間極大之力道與聲響，且證
    人潘孟華亦證述被害人余淑華被撞擊彈飛，又重重摔在地上
    等情，顯見本件案發時撞擊之力道確實極大，被告豈有對於
    是否撞擊被害人一事毫無印象之理，其雖於審理中表示願意
    認罪，惟仍辯稱對於是否有撞到被害人毫無印象云云，顯見
    其仍乏面對自己過失之誠心，本院實難僅因其最終於審理中
    表示願意認罪，卻又辯稱對於有無撞擊被害人沒有印象云云
    ，且僅空言願意賠償200 萬元，未能提出實際具體之賠償方
    案，而逕認為其犯後態度良好等一切情狀，量處如主文所示
    之刑，以示儆懲。
據上論斷，應依刑事訴訟法第299 條第1 項前段，刑法第276 條
第1 項、第62條前段，刑法施行法第1 條之1 ，判決如主文。
本案經檢察官顏珮珊到庭執行職務。
中    華    民    國  100     年    6     月    10    日
                  刑事第八庭法  官  張明儀
以上正本證明與原本無異。
如不服本判決應於收受送達後 10 日內向本院提出上訴書狀，並
應敘述具體理由。其未敘述上訴理由者，應於上訴期間屆滿後
20 日內向本院補提理由書 (均須按他造當事人之人數附繕本 )
「切勿逕送上級法院」。
                            書記官  林蔚菁
中    華    民    國  100     年    6     月    10    日